【裁判字號】    99,上訴,1690
【裁判日期】    991230
【裁判案由】    毒品危害防制條例
【裁判全文】
臺灣高等法院臺中分院刑事判決        99年度上訴字第1690號
上  訴  人
即  被  告  王錫瑤
上列上訴人因毒品危害防制條例案件，不服臺灣臺中地方法院
99年度訴字第1120號中華民國99年7月14日第一審判決（起訴案
號：臺灣臺中地方法院檢察署99年度偵字第5667號、第9479號，
99年度毒偵字第807 號），提起上訴，本院判決如下：
    主    文
原判決關於販賣第一級毒品及販賣第二級毒品，暨定執行刑部分
均撤銷。
王錫瑤犯如附表二編號1至10所示之罪，處如附表二編號1至10所
示之刑。應執行有期徒刑有期徒刑拾年，扣案如附表一所示之第
二級毒品甲基安非他命拾伍小包均沒收銷燬之；另扣案之吸食器
壹組、電子磅秤壹台、空夾鏈袋貳拾個、SONYERICSSON牌行動電
話手機壹支（含0000000000號SIM卡）均沒收。未扣案之販賣第
二級毒品所得新台幣貳萬伍佰元沒收，如全部或一部不能沒收時
，以其財產抵償之；不詳廠牌行動電話手機壹支（含0000000000
號行動電話SIM卡）沒收，如全部或一部不能沒收時，追徵其價
額。
被訴販賣第一級毒品部分無罪。
    事    實
一、王錫瑤曾因施用毒品案件，經送觀察、勒戒後，認無繼續施
    用毒品之傾向，於民國96年7月25日執行完畢釋放，由台灣
    台中地方法院檢察署檢察官以96年度毒偵字第2993號為不起
    訴處分；並曾因毒品危害防制條例案件，經法院96年度沙簡
    字第750號判處有期徒刑四月，於97年5月15日易科罰金執行
    完畢。詎仍不知悔改，明知甲基安非他命，係毒品危害防制
    條例第2條第2項第2款所規定之第二級毒品，竟基於販賣第
    二級毒品甲基安非他命以營利之犯意，以其所持用之000000
    0000號或00000000 00號行動電話，與游雅晴所持用之00000
    00000號行動電話、成明軒所持用之00 00000000號行動電話
    、楊更強所持用之0000000000號行動電話聯絡後，於下列時
    間、地點，販賣販賣第二級毒品甲基安非他命予游雅晴、成
    明軒、楊更強：
 1、王錫瑤於98年10月9日16時38分許至同日16時46分許，以其所
    持用之0000000000號行動電話與游雅晴所持用之0000000000
    號行動電話聯絡後，隨即在台中市○區○○街192之2號7樓其
    住處，以500元之價格，販賣第二級毒品甲基安非他命予游雅
    晴，由游雅晴交付現金500元，向王錫瑤取得第二級毒品甲基
    安非他命1小包，當場完成交易。
 2、王錫瑤於98年10月11日14時32分許至同日14時52分許，以其
    所持用之0000000000號行動電話與游雅晴所持用之000000000
    0 號行動電話聯絡後，隨即在台中市○區○○街192之2號7樓
    其住處樓下，以1000元之價格，販賣第二級毒品甲基安非他
    命予游雅晴，由游雅晴交付現金1000元，向王錫瑤取得第二
    級毒品甲基安非他命1小包，當場完成交易。
 3、王錫瑤於98年10月10日3時24分許及同日4時24分許，以其所
    持用之0000000000號行動電話與成明軒所持用之0000000000
    號行動電話聯絡後，隨即在台中市○區○○街192之2號7樓
    其住處，以2000元之價格，販賣第二級毒品甲基安非他命予
    成明軒，由成明軒交付現金2000元，向王錫瑤取得第二級毒
    品甲基安非他命1小包，當場完成交易。
 4、王錫瑤於98年10月13日20時11分許及同日20時34分許，以其
    所持用之0000000000號行動電話與成明軒所持用之000000000
    0 號行動電話聯絡後，隨即在台中市○區○○街192之2號7樓
    其住處，以2000元之價格，販賣第二級毒品甲基安非他命予
    成明軒，由成明軒交付現金2000元，向王錫瑤取得第二級毒
    品甲基安非他命1小包，當場完成交易。
 5、王錫瑤於98年10月17日1時17分許，以其所持用之0000000000
    號行動電話與成明軒所持用之0000000000號行動電話聯絡後
    ，隨即在台中市○區○○街192之2號7樓其住處，以2000元之
    價格，販賣第二級毒品甲基安非他命予成明軒，由成明軒交
    付現金2000元，向王錫瑤取得第二級毒品甲基安非他命1小包
    ，當場完成交易。
 6、王錫瑤於98年12月11日23時35分許至翌（12）日1時27分許，
    以其所持用之0000000000號行動電話與成明軒所持用之00000
    00000號行動電話聯絡後，隨即在台中市○區○○街192之2號
    7樓其住處，以2000元之價格，販賣第二級毒品甲基安非他命
    予成明軒，由成明軒交付現金2000元，向王錫瑤取得第二級
    毒品甲基安非他命1小包，當場完成交易。
 7、王錫瑤於98年12月15日18時15分許至同日19時28分許，以其
    所持用之0000000000號行動電話與成明軒所持用之000000000
    0 號行動電話聯絡後，隨即在台中市○區○○街192之2號7樓
    其住處，以2000元之價格，販賣第二級毒品甲基安非他命予
    成明軒，由成明軒交付現金2000元，向王錫瑤取得第二級毒
    品甲基安非他命1小包，當場完成交易。
 8、王錫瑤於98年12月17日19時21分許，以其所持用之000000000
    0號行動電話與成明軒所持用之0000000000號行動電話聯絡後
    ，隨即在台中市○區○○街192之2號7樓其住處，以2000元之
    價格，販賣第二級毒品甲基安非他命予成明軒，由成明軒交
    付現金2000元，向王錫瑤取得第二級毒品甲基安非他命1小包
    ，當場完成交易。
 9、王錫瑤於98年12月30日18時55分許及同日19時34分許，以其
    所持用之0000000000號行動電話與成明軒所持用之00000000
    00 號行動電話聯絡後，隨即在台中市○區○○街192之2號7
    樓其住處，以2000元之價格，販賣第二級毒品甲基安非他命
    予成明軒，由成明軒交付現金2000元，向王錫瑤取得第二級
    毒品甲基安非他命1小包，當場完成交易。
10、王錫瑤於98年10月18日13時57分許至同日16時27分許，以其
    所持用之0000000000號行動電話與楊更強所持用之00000000
    00 號行動電話聯絡後，隨即在台中市○區○○街192之2號7
    樓其住處，以5000元之價格，販賣第二級毒品甲基安非他命
    予楊更強，由楊更強交付現金5000元，向王錫瑤取得第二級
    毒品甲基安非他命5小包共3‧9公克，當場完成交易。
二、嗣於99年3月2日13時許，為警在台中市○區○○街192之2號
    7樓其住處搜索查獲，並扣得王錫瑤所有如附表一編號1所示
    之第二級毒品甲基安非他命15小包及電子磅秤1台、空夾鏈
    袋20個、SONYERICSSON行動電話手機1支（含0000000000號
    SIM卡）、NOKIA行動電話手機1支（含0000000000號SIM卡
    ）、吸食器1組。
四、案經台中市警察局及內政部警政署保安警察第三總隊第一大
    隊移送台灣台中地方法院檢察署檢察官偵查起訴。
    理    由
壹、證據能力之認定：
（一）按被告以外之人於審判外之陳述，雖不符刑事訴訟法第
      159 條之1至第159條之4之規定，而經當事人於審判程序
      同意作為證據，法院審酌該言詞陳述或書面陳述作成時之
      情況，認為適當者，亦得為證據；當事人、代理人或辯護
      人於法院調查證據時，知有刑事訴訟法第159條第1項不得
      為證據之情形，而未於言詞辯論終結前聲明異議者，視為
      有前項之同意，刑事訴訟法第159條之5定有明文。本件證
      人游雅晴、成明軒、楊更強於警詢之證述，被告及其辯護
      人知有刑事訴訟法第159條第1項之情形，惟在本院審理時
      均不爭執，且未於言詞辯護終結前就證據能力方面聲明異
      議，有筆錄在卷可參，本院審酌各該供述證據作成時之情
      況，復未發現有何違法取供或不實供述之不當或瑕疵，認
      為均適當，得作為證據。
（二）次按被告以外之人於偵查中向檢察官所為之陳述，除顯有
      不可信之情況者外，得為證據，刑事訴訟法第159條之1第
      2項定有明文。證人吳明吉、游雅晴、成明軒、楊更強於
      偵查中之陳述，雖係被告以外之人於審判外之陳述，惟係
      偵查中向檢察官所為陳述，並經具結在卷，查無檢察官就
      該偵查訊問之實施，有何任何違反相關規定之瑕疵，亦無
      證據證明該證人於偵查中所述有何遭受強暴、脅迫、詐欺
      、利誘等外力干擾之情形，或影響其心理狀況致妨礙其自
      由陳述等顯不可信之情況，亦有證據能力。
（三）證人吳明吉於警詢中所為供述與審判中不符部分，按被告
      以外之人於司法警察調查中所為之陳述，與審判中不符時
      ，其先前之陳述具有較可信之特別情況，且為證明犯罪事
      實存否所必要者，得為證據，刑事訴訟法第159條之2定有
      明文。本件證人吳明吉於警詢中所為供述與審判中不符部
      分（證人吳明吉於警詢時供稱係向被告王錫瑤購買第一級
      毒品海洛因，在原審審理時改稱係向被告王錫瑤購買第二
      級毒品甲基安非他命），證人吳明吉於原審審理時指稱警
      詢時係因藥癮發作講錯等語，且證人於偵查中亦另為作證
      ，並有證據能力，已見前述，其先前陳述是否有較可信之
      特別情況，且為證明犯罪事實所必要，尚非無疑，況公訴
      人亦未指出該陳述有何「其先前陳述有較可信之特別情況
      ，且為證明犯罪事實所必要」，其警詢之陳述尚無證據能
      力，惟作為彈劾證據，並不違反傳聞法則之禁止原則，尚
      非不可用作為彈劾證據。
（四）按有事實足認被告或犯罪嫌疑人有最輕本刑為3年以上有
      期徒刑之罪嫌，並危害國家安全或社會秩序情節重大，而
      有相當理由可信其通訊內容與本案有關，且不能或難以其
      他方法蒐集或調查證據者，得發通訊監察書。前項通訊監
      察書，偵查中由檢察官依司法警察機關聲請或依職權以書
      面記載第11條之事項，並敘明理由、檢附相關文件，聲請
      該管法院核發。通訊保障及監察法第5條第1項第1款、第2
      項定有明文。查下列經本院所引用由被告所使用門號
      0000000000號行動電話之監聽錄音，業均經原審法院核准
      在案，有詳載案由、監察電話、對象、時間之98年度聲監
      字第1127號等通訊監察書附卷可參（偵字第9479號第44
      頁、第45頁），乃係依法所為之監聽；且審酌電話監聽侵
      害被告權益之種類及輕重、對於被告訴訟上防禦不利益之
      程度、犯罪所生之危害或實害等情形，兼顧人權保障及公
      共利益之均衡維護，堪認此部分電話監聽合於比例原則，
      自具有證據能力。又按通訊監察錄音之譯文，僅屬依據監
      聽錄音結果予以翻譯之文字，固具文書證據之外觀，惟實
      際上仍應認監聽所得之錄音帶或光碟，始屬調查犯罪所得
      之證物；刑事訴訟法第165條之1第2項所稱之證物，如其
      蒐證程式合法，並經合法調查，自具證據能力。因此檢察
      官如提出通訊監察錄音之譯文為其證據方法，實乃以其監
      聽所得之錄音帶或光碟，為調查犯罪所得之證物，法院本
      應依刑事訴訟法第165條之1所列之方法調查，以判斷該錄
      音帶或光碟是否與通訊監察錄音之譯文相符。而監聽錄音
      製作之譯文，雖通常為偵查犯罪機關單方面製作，然若被
      告或訴訟關係人對其真實性並無爭執，經法院於審判期日
      提示譯文供當事人辨認、表示意見並為辯論者，程式自屬
      適法（最高法院95年度台上字第295號、94年度台上字第
      4665號判決要旨參照）。查上開電話監聽，取證程序未見
      違法情事，已如前述；而警方依監聽錄音所製作之譯文，
      經本院提示予公訴人、辯護人及被告後，迄言詞辯論終結
      前均無異議，則依上開說明，本案卷內前開被告行動電話
      通訊監察譯文自具證據能力。
貳、有罪部分
一、訊據被告坦承有上揭十次販賣第二級毒品甲基安非他命之事
    實，核與證人游雅晴、成明軒、楊更強於警詢、偵查中證述
    之情節相符，並有附表一所示之第二級毒品甲基安非他命15
    小包、電子磅秤1台、空夾鏈袋2 0個、SONYERICSS ON行動
    電話手機1支（含0000000000號SI M卡）扣案，及搜索票、
    內政部警政署保安警察第三總隊第一大隊搜索扣押筆錄、扣
    押物品目錄表、行政院衛生署草屯療養院99 年3月10日草療
    字第0990300041號鑑定書、被告所持用之0000000000號行動
    電話相關通聯譯文在卷佐參，可知被告此部分之自白供述與
    事實相符，應可採信。
二、被告上揭販賣第二級毒品甲基安非他命予證人游雅晴、成明
    軒、楊更強之犯行，雖無從認定其販入價格，以計算其確切
    獲利金額。然毒品危害防制條例所規定之販賣第二級毒品罪
    刑嚴重，且販賣第二級毒品係違法行為，非可公然為之，亦
    無公定價格，可任意分裝增減數量，每次買賣之價格、數量
    ，係隨時依雙方之關係深淺、資力、需求量、對行情之認知
    、來源是否充裕、查緝是否嚴緊、購買者被查獲時供述購買
    對象之可能風險評估等因素，而異其標準，機動調整，非可
    一概而論。況近年來毒品之濫用，危害國民健康與社會安定
    日益嚴重，治安機關對於販賣或施用毒品之犯罪行為，無不
    嚴加查緝，各傳播媒體對於政府大力掃毒之決心亦再三報導
    ，使第二級毒品甲基安非他命取得不易，物稀價昂，被告苟
    無利可圖，不可能甘冒被取締移送法辦判處重刑之危險，平
    白從事第二級毒品之交易，顯見被告販入價格必較其出售價
    格為低，而有從中賺取買賣價差牟利之意圖及事實。本件事
    證明確，被告上揭販賣第二級毒品犯行均堪認定。
三、核被告所為，犯毒品危害防制條例第4條第2項之販賣第二級
    毒品罪；其因販賣而持有第二級毒品甲基安非他命之低度行
    為，已為販賣之高度行為所吸收，不另論罪。被告曾因毒品
    危害防制條例案件，經判處有期徒刑四月，於97年5月15 日
    易科罰金執行完畢，有台灣高等法院被告前案紀錄表可參，
    五年以內故意再犯本件有期徒刑以上罪，應依刑法第47條第
    1項規定加重其刑。另被告販賣第二級毒品犯行，業據其於
    偵查、原審及本院審理中均自白犯罪，有筆錄在卷可參，此
    部分應依毒品危害防制條例第17條第2項規定遞減其刑，並
    依法先加法減。被告所犯上揭販賣第二級毒品共十罪，犯意
    各別，行為互殊，應予分論併科。被告販賣第二級毒品甲基
    安非他命雖時間未久，每次販賣數量不多，價格亦不高，獲
    利微少，較諸大量供應第二級毒品甲基安非他命之盤商而言
    ，對社會治安及國民健康之危害顯然較輕，惟其法定本刑之
    最低刑度僅為七年以上有期徒刑，且犯行達10次，如處以最
    低刑期，在客觀上尚不足以引起一般人之同情，致情節尚堪
    憫恕，而不應依刑法第59條之規定酌量減輕其刑，附此敘明
    。被告雖另抗辯，其已供出毒品來源係向楊更強所購買，楊
    更強因其指證而被判決有期徒刑三年十月在卷，被告之犯行
    符合毒品危害防制條例第17條第1項之規定，應依法減輕其
    刑等語，經查，案外人楊更強固因被告之指認於98年11月5
    日向其購買甲基安非他一事，楊更強因而經台灣台中地方法
    院99年度訴字第2362號，認定楊更強販賣甲基安非他命予被
    告，而判處有期徒刑三年十月，有台灣台中地方法院99年度
    訴字第2362號判決書在卷可參，惟查，經本院向查獲本案之
    台中市警察局函查結果，據函覆稱，本案係由台灣台中地方
    法院檢察署詹檢察官常輝指揮實施通訊監察，於通訊監察就
    發現被告與楊更強通話內容，相互有談論交易毒品之情事，
    於99年3月1日向台灣台中地方法院聲請核發搜索票，對被告
    與楊更強等七人同步實施搜查，分別於被告與楊更強住處均
    查獲第二級毒品甲基安非他命。被告與楊更強於警詢時互控
    對方販賣牟利，被告亦未供出其毒品來源共犯等語（本院卷
    第71頁），另向承辦楊更強販賣第二級毒品案件檢察官查詢
    結果，亦據函覆稱，被告楊更強非因被告供出而查獲，惟被
    告於偵查中有配合指證等語（本院卷第68頁），足徵案外人
    楊更販賣第二級毒品予被告，雖係經被告指認而認定楊更強
    有販賣第二級毒品罪，惟於通訊監察時，警方即已透過通訊
    監察知悉楊更強有販賣第二級毒品之行為，並非因被告之供
    述而查獲楊更強，況被告所犯事實一之1至5，及10部分犯行
    ，更在被告指認楊更強於98年11月5日販賣甲基安非他命之
    前，顯非楊更強販賣被告之甲基安非他命再轉賣，即與被告
    供出楊更強係出賣毒品來源，並因果關係，故本案被告雖指
    證楊更強販賣第二級毒品之行為，惟尚與毒品危害防制條例
    第17條第1項之規定不合，自不能依條文減輕其刑。
四、原審以事證明確，對被告論罪科刑，雖非無見，惟查，原審
    適用刑法第59條之規定，減輕被告刑責，尚有未洽，被告上
    訴意旨雖以其有供出來源，並因而查獲正犯，應依法減輕其
    刑等語，指摘原判決不當，並無理由，惟原判決既有前揭可
    議之處，且係適用法律不當，仍由應本院就對被告有利之原
    判決及定應執行刑，爰審酌被告素行不佳，有多次犯罪前科
    ，有前揭前科紀錄表可按，其明知甲基安非他命，不僅殘害
    施用者身心健康，導致性格異常、精神障礙，因而散盡家財
    、連累家人，或為購毒挺而走險，亦在所多聞，仍為貪圖小
    利即予販賣，惟事後坦承犯行，每次販賣數量不多，價格非
    高，獲利微少，手段平和等一切情狀，量處以如附表所示之
    刑，並定其應執行之刑。扣案如附表一所示之第二級毒品甲
    基安非他命15小包，被告自承係供其販賣所用，應依毒品危
    害防制條例第18條第1項前段諭知沒收銷燬之。另扣案之電
    子磅秤1台、空夾鏈袋20個、SONYERICSSON牌行動電話手機
    壹支（含0000000000號SIM卡），被告亦自承為其所有，供
    販賣第二級毒品所用（行動電話係供上揭事實欄一之6至9所
    示之販賣第二級毒品聯絡使用），應依毒品危害防制條例第
    19條第1項宣告沒收，至於被告販賣第二級毒品所得各為500
    元、1000元、2000元、2000元、2000元、2000元、2000元、
    2000元、2000元、5000元，雖未扣案，仍應依毒品危害防制
    條例第19條第1項規定宣告沒收，如全部或一部不能沒收時
    ，以其財產抵償之；另未扣案之不詳廠牌行動電話手機1支
    （含0000000000號SIM卡），為被告所有，供其上揭事實欄
    一之1至5，及10販賣第二級毒品聯絡使用，雖未扣案，亦應
    依同條項宣告沒收，如全部或一部不能沒收時，追徵其價額
    。其餘扣案之NOKIA行動電話手機1支（含0000000000號SIM
    卡），並無證據證明係供本件犯罪所用，不得宣告沒收，附
    此敘明。
參、無罪部分
一、公訴意旨另以：王錫瑤明知海洛因係毒品危害防制條例第2
    條第2項第1款所規定之第一級毒品，竟基於販賣第一級毒品
    海洛因以營利之犯意，於98年8月25日零時14分許至同日零
    時46分許，以其所持用之0000000000號行動電話與吳明吉所
    持用之0000000000號行動電話聯絡後，隨即在台中市○區○
    ○街192之2號7樓其住處門口，以新台幣（下同）2000元之
    價格（起訴書誤為1萬元），販賣第一級毒品海洛因予吳明
    吉，由吳明吉交付現金2000元，向王錫瑤取得第一級毒品海
    洛因1小包，當場完成交易，因認王錫瑤涉有毒品危害防制
    條例第4條第1項之販賣第一級毒品罪嫌等語。
二、惟按犯罪事實應依證據認定之，無證據不得認定犯罪事實，
    又不能證明被告犯罪者，應諭知無罪之判決，刑事訴訟法第
    154條第2項、第301條第1項分別定有明文。次按認定不利於
    被告之事實，須依積極證據，苟積極證據不足為不利於被告
    事實之認定時，即應為有利於被告之認定，更不必有何有利
    之證據；又事實之認定，應憑證據，如未能發現相當證據，
    或證據不足以證明，自不能以推測或擬制之方法，為裁判基
    礎；復認定犯罪事實，所憑之證據，雖不以直接證據為限，
    間接證據亦包括在內，然無論直接或間接證據，其為訴訟上
    之證明，須於通常一般之人均不致於有所懷疑，而得確信其
    為真實之程度者，始得據之為有罪之認定，倘其證明尚未達
    到此一程度，雖有合理性懷疑之存在時，尚無從為有罪之認
    定，最高法院30年上字第816號，40年臺上字第8號、76年臺
    上字第4986號判例意旨可資參照。
三、公訴人認為被告王錫瑤涉有前揭販賣第一級毒品犯行，係以
    被告於警詢及偵查中均已坦承認罪，並經證人吳明吉於警詢
    及偵查中指證在卷，復有被告所持用之0000000000、000000
    0000號行動電話之通聯譯文在卷足稽；訊據被告堅決否認有
    販賣第一級毒品犯行，辯稱，伊當時並未販賣第一級毒品予
    吳明吉，當時行動電話所講係第二級毒品甲基安非他命的事
    等語。
四、經查，被告固承坦於98年8月25日0時46分18秒，曾以其持用
    之00000000000號行動電話與證人吳明吉所持用0000000000
    號行動電話聯絡，及通話為「喂，作伙的，你說：現金你沒
    欠那麼多，不然我先二千還你這樣好嗎」等情，核與證人吳
    明吉所證相符，且有被告持用之00000000000號行動電話通
    聯紀錄在卷可參，此部分事實應堪認定。
五、惟查，被告於警詢中，經員警詢問，上揭通訊監察譯文內容
    時，被告供稱，是代表吳明吉要還伊二千元，通完電話有在
    我租住處，還我二千元等語（內政部警政署保安警察第三
    總隊第一大隊刑案偵查卷宗第6頁），雖其於偵查中檢察官
    詢問「有無涉犯移送要旨所述之犯罪事實」時，答稱「有」
    ；詢問「卷附譯文是否為你與吳明吉、游雅晴、成明軒之通
    話內容」時，答稱「是」；詢問「是否以0000000000號行動
    電話與吳明吉、游雅晴、成明軒通訊後，販賣第一級毒品海
    洛因及第二級毒品安非他命給他們」時，答稱「是」；詢問
    「交易的時間、地點、數量為何」時，答稱「我忘記了，要
    以他們所講的內容為主」；詢問「就販賣第一級毒品及第二
    級毒品是否認罪」時，答稱「是」等語（第5667號偵查卷第
    7、8頁），僅均籠統、模糊的陳述，其自白是否真實容有疑
    義，且被告本身亦僅有施用甲基安非他命，有尿液檢驗報告
    在卷可參（前述偵查卷第34頁），且販賣本案其他人者亦均
    為甲基安非他命，已見上述，經警查獲者亦僅有甲基安非他
    命15包，其偵查中自白販賣海洛因予證人吳明吉，尚難遽予
    採信。
六、次查，證人吳明吉於偵查中證稱：「當天講完電話後，在他
    住處，我以一萬元跟被告買了半錢的海洛因」等語（第
    25667 號卷第52頁），非但與其警詢中所供，通話譯文中，
    代表伊要向「阿耀」購買價值2000元海洛因毒品之意，通話
    完後有完成交易，在「阿耀」家門口，「阿耀」拿價值2000
    元海洛因給伊，伊當場交付2000元給「阿耀」等語（內政部
    警政署保安警察第三總隊第一大隊刑案偵查卷宗第32頁），
    就數量、價格均不同，且其除供述向被告購買海洛因外，另
    供稱向「小胖」、「阿昌」、「阿嫂」者購買毒品，其購買
    毒品者眾，證人吳明吉因而為錯誤指認，亦有可能，證人吳
    明吉於偵查中所供述，尚難採信。
七、綜上所述，公訴人指訴被告販賣第一級毒品海洛因予吳明吉
    之行為，尚有合理懷疑存在，無法證明被告有此部分之犯行
    ，原審疏未查明，遽認被告有此部分犯行，尚有未妥，被告
    上訴意旨否認為犯罪指摘原判決不當，為有理由，自應由本
    院撤銷原判決改判，本件不能證明被告犯罪，應為無罪之諭
    知。
肆、據上論斷，應依刑事訴訟法369條第1項前段、第364條、第
    301條第1項、第299條第1項前段，毒品危害防制條例第4條
    第2項、第17條第2項、第18條第1項前段、第19條第1項，刑
    法第11條、第47條第1項、第51條第5款，判決如主文。
本案經檢察官許萬相到庭執行職務。
中    華    民    國    99    年    12    月    30    日
              刑事第四庭  審判長法  官  洪  耀  宗
                                法  官  許  文  碩
                                法  官  林  清  鈞
以上正本證明與原本無異。
如不服本判決應於收受送達後10日內向本院提出上訴書狀，其未
敘述上訴理由者，並得於提起上訴後10日內向本院補提理由書（
均須按他造當事人之人數附繕本）「切勿逕送上級法院」。
                                書記官  許  美  惠
中    華    民    國    99    年    12    月    30    日
附表一：
第二級毒品甲基安非他命15小包（查獲淨重各為0﹒2925公克、0
﹒3014公克、0﹒3103公克、0﹒2926公克、0﹒6635公克、0﹒30
09公克、0﹒3076公克、0﹒3163公克、0﹒3147公克、0﹒1385公
克、0﹒1420公克、0﹒1121公克、0﹒1335公克、0﹒1409公克、
0﹒1502公克，驗餘淨重各為0﹒29 20公克、0﹒3006公克、0﹒3
059公克、0﹒2920公克、0﹒6625公克、0﹒3001公克、0﹒3060
公克、0﹒3158公克、0﹒3144公克、0﹒1375公克、0﹒1410公克
、0﹒1110公克、0﹒1321公克、0﹒1405公克、0﹒1495公克）。
附表二：
┌──┬─────┬─────┬────────────┐
│編號│犯罪事實  │所犯罪名  │主      文              │
├──┼─────┼─────┼────────────┤
│1、 │上揭事實一│毒品危害防│王錫瑤販賣第二級毒品，  │
│    │之1部分。 │制條例第4 │累犯，處有期徒刑參年捌月│
│    │          │條第2項之 │。扣案如附表一所示之第二│
│    │          │販賣第二級│級毒品甲基安非他命拾伍小│
│    │          │毒品罪。  │包沒收銷燬之，電子磅秤壹│
│    │          │          │台、空夾鏈袋貳拾個沒收，│
│    │          │          │未扣案之販賣第二級毒品所│
│    │          │          │得新台幣伍佰元沒收，如全│
│    │          │          │部或一部不能沒收時，以其│
│    │          │          │財產抵償之，未扣案之不詳│
│    │          │          │廠牌行動電話手機壹支（含│
│    │          │          │000 0000000號SIM卡）沒收│
│    │          │          │，如全部或一部不能沒收時│
│    │          │          │，追徵其價額。          │
│    │          │          │                        │
├──┼─────┼─────┼────────────┤
│2、 │上揭事實一│毒品危害防│王錫瑤販賣第二級毒品，  │
│    │之2部分。 │制條例第4 │累犯，處有期徒刑參年玖月│
│    │          │條第2項之 │。扣案如附表一所示之第二│
│    │          │販賣第二級│級毒品甲基安非他命拾伍小│
│    │          │毒品罪。  │包沒收銷燬之，電子磅秤壹│
│    │          │          │台、空夾鏈袋貳拾個沒收，│
│    │          │          │未扣案之販賣第二級毒品所│
│    │          │          │得新台幣壹仟元沒收，如全│
│    │          │          │部或一部不能沒收時，以其│
│    │          │          │財產抵償之，未扣案之不詳│
│    │          │          │廠牌行動電話手機壹支（含│
│    │          │          │000 0000000號SIM卡）沒收│
│    │          │          │，如全部或一部不能沒收時│
│    │          │          │，追徵其價額。          │
├──┼─────┼─────┼────────────┤
│3、 │上揭事實一│毒品危害防│王錫瑤販賣第二級毒品，  │
│    │之3部分。 │制條例第4 │累犯，處有期徒刑參年拾月│
│    │          │條第2項之 │。扣案如附表一所示之第二│
│    │          │販賣第二級│級毒品甲基安非他命拾伍小│
│    │          │毒品罪。  │包沒收銷燬之，電子磅秤壹│
│    │          │          │台、空夾鏈袋貳拾個沒收，│
│    │          │          │未扣案之販賣第二級毒品所│
│    │          │          │得新台幣貳仟元沒收，如全│
│    │          │          │部或一部不能沒收時，以其│
│    │          │          │財產抵償之，未扣案之不詳│
│    │          │          │廠牌行動電話手機壹支（含│
│    │          │          │000 0000000號SIM卡）沒收│
│    │          │          │，如全部或一部不能沒收時│
│    │          │          │，追徵其價額。          │
├──┼─────┼─────┼────────────┤
│4、 │上揭事實一│毒品危害防│王錫瑤販賣第二級毒品，  │
│    │之4部分。 │制條例第4 │累犯，處有期徒刑參年拾月│
│    │          │條第2項之 │。扣案如附表一所示之第二│
│    │          │販賣第二級│級毒品甲基安非他命拾伍小│
│    │          │毒品罪。  │包沒收銷燬之，電子磅秤壹│
│    │          │          │台、空夾鏈袋貳拾個沒收，│
│    │          │          │未扣案之販賣第二級毒品所│
│    │          │          │得新台幣貳仟元沒收，如全│
│    │          │          │部或一部不能沒收時，以其│
│    │          │          │財產抵償之，未扣案之不詳│
│    │          │          │廠牌行動電話手機壹支（含│
│    │          │          │000 0000000號SIM卡）沒收│
│    │          │          │，如全部或一部不能沒收時│
│    │          │          │，追徵其價額。          │
│    │          │          │                        │
├──┼─────┼─────┼────────────┤
│5、 │上揭事實一│毒品危害防│王錫瑤販賣第二級毒品，  │
│    │之5部分。 │制條例第4 │累犯，處有期徒刑參年拾月│
│    │          │條第2項之 │。扣案如附表一所示之第二│
│    │          │販賣第二級│級毒品甲基安非他命拾伍小│
│    │          │毒品罪。  │包沒收銷燬之，電子磅秤壹│
│    │          │          │台、空夾鏈袋貳拾個沒收，│
│    │          │          │未扣案之販賣第二級毒品所│
│    │          │          │得新台幣貳仟元沒收，如全│
│    │          │          │部或一部不能沒收時，以其│
│    │          │          │財產抵償之，未扣案之不詳│
│    │          │          │廠牌行動電話手機壹支（含│
│    │          │          │000 0000000號SIM卡）沒收│
│    │          │          │，如全部或一部不能沒收時│
│    │          │          │，追徵其價額。          │
│    │          │          │                        │
├──┼─────┼─────┼────────────┤
│6、 │上揭事實一│毒品危害防│王錫瑤販賣第二級毒品，  │
│    │之6部分。 │制條例第4 │累犯，處有期徒刑參年拾月│
│    │          │條第2項之 │。扣案如附表一所示之第二│
│    │          │販賣第二級│級毒品甲基安非他命拾伍小│
│    │          │毒品罪。  │包沒收銷燬之，電子磅秤壹│
│    │          │          │台、空夾鏈袋貳拾個、    │
│    │          │          │SONYERICSSON牌行動電話手│
│    │          │          │機壹支（含00000 00000號 │
│    │          │          │SIM卡）沒收，未扣案之販 │
│    │          │          │賣第二級毒品所得新台幣貳│
│    │          │          │仟元沒收，如全部或一部不│
│    │          │          │不能沒收時，以其財產抵償│
│    │          │          │之。                    │
├──┼─────┼─────┼────────────┤
│7、 │上揭事實一│毒品危害防│王錫瑤販賣第二級毒品，  │
│    │之7部分。 │制條例第4 │累犯，處有期徒刑參年拾月│
│    │          │條第2項之 │。扣案如附表一所示之第二│
│    │          │販賣第二級│級毒品甲基安非他命拾伍小│
│    │          │毒品罪。  │包沒收銷燬之，電子磅秤壹│
│    │          │          │台、空夾鏈袋貳拾個、    │
│    │          │          │SONYERICSSON牌行動電話手│
│    │          │          │機壹支（含00000 00000號 │
│    │          │          │SIM卡）沒收，未扣案之販 │
│    │          │          │賣第二級毒品所得新台幣貳│
│    │          │          │仟元沒收，如全部或一部不│
│    │          │          │不能沒收時，以其財產抵償│
│    │          │          │之。                    │
├──┼─────┼─────┼────────────┤
│8、 │上揭事實一│毒品危害防│王錫瑤販賣第二級毒品，  │
│    │之8部分。 │制條例第4 │累犯，處有期徒刑參年拾月│
│    │          │條第2項之 │。扣案如附表一所示之第二│
│    │          │販賣第二級│級毒品甲基安非他命拾伍小│
│    │          │毒品罪。  │包沒收銷燬之，電子磅秤壹│
│    │          │          │台、空夾鏈袋貳拾個、    │
│    │          │          │SONYERICSSON牌行動電話手│
│    │          │          │機壹支（含00000 00000號 │
│    │          │          │SIM卡）沒收，未扣案之販 │
│    │          │          │賣第二級毒品所得新台幣貳│
│    │          │          │仟元沒收，如全部或一部不│
│    │          │          │不能沒收時，以其財產抵償│
│    │          │          │之。                    │
├──┼─────┼─────┼────────────┤
│9、 │上揭事實一│毒品危害防│王錫瑤販賣第二級毒品，  │
│    │之9部分。 │制條例第4 │累犯，處有期徒刑參年拾月│
│    │          │條第2項之 │。扣案如附表一所示之第二│
│    │          │販賣第二級│級毒品甲基安非他命拾伍小│
│    │          │毒品罪。  │包沒收銷燬之，電子磅秤壹│
│    │          │          │台、空夾鏈袋貳拾個、    │
│    │          │          │SONYERICSSON牌行動電話手│
│    │          │          │機壹支（含00000 00000號 │
│    │          │          │SIM卡）沒收，未扣案之販 │
│    │          │          │賣第二級毒品所得新台幣貳│
│    │          │          │仟元沒收，如全部或一部不│
│    │          │          │不能沒收時，以其財產抵償│
│    │          │          │之。                    │
├──┼─────┼─────┼────────────┤
│10、│上揭事實一│毒品危害防│王錫瑤販賣第二級毒品，  │
│    │之10部分。│制條例第4 │累犯，處有期徒刑肆年。扣│
│    │          │條第2項之 │案如附表一所示之第二級毒│
│    │          │販賣第二級│品甲基安非他命拾伍小包沒│
│    │          │毒品罪。  │收銷燬之，電子磅秤壹台、│
│    │          │          │空夾鏈袋貳拾個沒收，未扣│
│    │          │          │案之販賣第二級毒品所得新│
│    │          │          │台幣伍仟元沒收，如全部或│
│    │          │          │一部不能沒收時，以其財產│
│    │          │          │抵償之，未扣案之不詳廠牌│
│    │          │          │行動電話手機壹支（含098 │
│    │          │          │0000000號SIM卡）沒收，如│
│    │          │          │全部或一部不能沒收時，追│
│    │          │          │徵其價額。              │
└──┴─────┴─────┴────────────┘
附錄本案論罪科刑法條全文
毒品危害防制條例第4條第1項：
製造、運輸、販賣第一級毒品者，處死刑或無期徒刑；處無期徒
刑者，得併科新台幣一千萬元以下罰金。
毒品危害防制條例第4條第2項：
製造、運輸、販賣第二級毒品者，處無期徒刑或七年以上有期徒
刑，得併科新台幣七百萬元以下罰金。
毒品危害防制條例第10條第2項：
施用第二級毒品者，處三年以下有期徒刑。

司法院資訊處製作；財團法人民間司法改革基金會備份。
